臺灣臺中地方法院民事裁定　九十三年度小上字第一二六號
　　上　訴　人
　　即　被　告　　乙○○
　　被上訴人
　　即　原　告　　甲○○○○○○○○○○理委員會
　　法定代理人　　洪素玲
右當事人間請求給付管理費事件，上訴人對於中華民國九十三年八月二十六日本院豐
原簡易庭九十三年度豐小字第六二三號小額民事判決，提起上訴，本院裁定如左：
    主      文
上訴駁回。
第二審訴訟費用新臺幣壹仟伍佰元由上訴人負擔。
    理      由
一、本件上訴意旨略以：上訴人購買之公寓編號Ａ１ 53 棟，與編號Ａ 51、Ｂ 55、
    Ｃ 61 棟均無後門，為此處理垃圾很不方便，又無大廈大門鑰匙，無法放置垃圾
    ，自購屋以來，垃圾均由上訴人自行處理，有時還放在門前，實在有礙觀瞻。被
    告社區管理委員會自九十二年十月二十七日才有清潔人員，但垃圾之處理仍然由
    上訴人自行處理，所以要求上訴人自八十九年九月起繳納管理費，顯無理由，可
    由七個住戶一起聯名委託查知等語。為此提起上訴，請求判決駁回被上訴人第一
    審之訴。
二、按對於小額程序之第一審裁判之上訴或抗告，非以其違背法令為理由，不得為之
    ；上訴狀內應記載上訴理由，表明（一）原判決所違背之法令及其具體內容（二
    ）依訴訟資料可認為原判決有違背法令之具體事實，民事訴訟法第四百三十六條
    之二十四第二項、第四百三十六條之二十五分別定有明文。所謂判決有違背法令
    ，乃指判決不適用法規或適用不當，為同法第四百六十八條所明定，此亦為小額
    事件之上訴程序所準用（民事訴訟法第四百三十六條之三十二第二項參照）。而
    以判決有不適用法規或適用不當為上訴理由時，其上訴狀或理由書應有具體之指
    摘，並揭示該法規之條項或內容，若係成文法以外之法則，應揭示該法則之旨趣
    ，倘為司法院解釋或最高法院之判例，則應揭示該判解之字號或其內容，如依民
    事訴訟法第四百六十九條所列第一款至第五款理由提起上訴時（第六款未準用，
    參照民事訴訟法第四百三十六條之三十二第二項規定），其上訴狀或理由書應揭
    示合於該條款之事實，上訴理由狀如未依此項方法表明者，即難認為已對原判決
    之違背法令有具體之揭示，其上訴自難認為合法，最高法院著有七十一年台上字
    第三一四號判例可資參照。
三、次按上訴不合程式或已逾期間或法律上不應淮許者，第二審法院應以裁定駁回之
    ，為民事訴訟法第四百七十一條第一項、第四百四十四條第一項前段所明定，且
    此於小額事件之上訴程序亦準用之（民事訴訟法第四百三十六條之三十二第二項
    參照）。查本件上訴人對第一審判決提起上訴，並未於上訴理由狀具體說明該判
    決有何不適用法規、適用不當，亦未指出依訴訟資料可認為原判決有違背法令之
    具體事實，難認對該判決之如何違背法令已有具體之指摘，揆諸前揭說明，其上
    訴自難認為合法，應予以駁回（並參照最高法院七十三年八月十一日民庭庭長會
    議決定）。
四、依民事訴訟法第四百三十六條之三十二第一項準用同法第四百三十六條之十九之
    規定，第二審法院為訴訟費用之裁判時，應確定其訴訟費用額，而本件第二審訴
    訟費用額確定為新台幣一千五百元，應諭知如主文第二項所示。
五、據上論結，本件上訴為不合法，依民事訴訟法第四百三十六條之三十二第一項、
    第二項、第四百四十四條第一項、第九十五條、第七十八條、第四百三十六條之
    十九第一項，裁定如主文。
中　　　華　　　民　　　國　　九十三　　年　　 十 　　月　　二十二　　日
                                        臺灣臺中地方法院民事第三庭
~B審判長法　官　張瑞蘭
~B　　　法　官　許石慶
~B　　　法　官　洪堯讚
右為正本係照原本作成
本件裁定不得抗告
中　　　華　　　民　　　國　　九十三　　年　　 十 　　月　　二十二　　日
~B法院書記官
